臺灣板橋地方法院民事判決        九十一年度親字第一八號
    原      告    丙○○
    被      告    乙○○
    兼法定代理人  甲○○
右當事人間請求確認非婚生子女事件，本院判決如左：
    主      文
確認被告乙○○（男，民國○○年○月○日生、國民身分證統一編號：Ｚ00000
0000號）非原告自被告甲○○受胎所生之子。
訴訟費用由被告負擔。
    事      實
甲、原告方面：
  一、聲明：如主文所示。
  二、陳述：原告與被告甲○○於民國八十四年十二月三日結婚，原告於八十八年年
      底，自行搬到外面居住，並與第三人林宜平發生性關係，於九十年二月五日產
      下被告乙○○，嗣於九十年三月十二日與被告甲○○辦理離婚手續，經計算被
      告乙○○之受胎期間係原告與被告甲○○之婚姻關係存續期間，依民法第一千
      零六十三條第一項之規定，被告乙○○推定為被告甲○○之婚生子女，惟被告
      乙○○係原告與第三人林宜平所生，而非原告與被告甲○○所生。為此，依民
      法第一千零六十三條第二項之規定，提起本訴。
  三、證據：提出被告乙○○生證明書一紙、戶籍謄本一份為證。
乙、被告方面：
  一、聲明：同意原告之請求。
  二、陳述：被告利威霖自八十八年年底起，與原告分居，是被告乙○○不是被告甲
      ○○與原告所生。
丙、本院依職權囑託法務部調查局鑑定被告乙○○之親子血緣關係。
           理      由
一、按關於認諾及訴訟上自認或不爭執事實之效力之規定，於否認子女之訴不適用之
    ，民事訴訟法第五百九十四條定有明文。本件被告對原告之請求及主張之事實予
    以認諾及自認，惟因否認子女事件關係生父之血統及非婚生子女之身分，與社會
    公益有關，係屬法院應依職權調查之事項，揆諸前揭條文之規定，並不生訴訟法
    上認諾及自認或不爭執事實之效果，本院仍應依職權為調查，合先敘明。
二、按妻之受胎，係在婚姻關係存續中者，推定其所生子女為婚生子女，前項推定，
    如夫妻之一方能證明妻非自夫受胎者，得提起否認之訴，民法第一千零六十三條
    定有明文。
三、經查：
（一）本件原告與被告甲○○於民國八十四年十二月三日結婚，於九十年三月十二日
      離婚，被告乙○○於九十年二月五日出生，依民法第一千零六十一條及同法第
      一千零六十二條第一項之規定，顯然被告乙○○之受胎在原告與被告甲○○之
      婚姻關係存續中，推定為原告與被告甲○○之婚生子。
（二）又原告主張於被告乙○○受胎期間，原告與被告甲○○未有同居之事實，被告
      乙○○乃係原告與訴外人林宜平所生之子等情，業經法務部調查局鑑定被告乙
      ○○之親子血緣關係，經鑑定被告乙○○與被告甲○○之關係，認「依據遺傳
      法則，乙○○之ＡＢＯ式血型及ＳＴＲ  Ｄ３Ｓ１３５８、ＦＧＡ、ＣＳＦ１
      ＰＯ、Ｄ５Ｓ８１８、Ｄ２１Ｓ１３３８、Ｄ１９Ｓ４３３等型別與甲○○之
      各項相對應型別均矛盾，因此認為甲○○不可能為乙○○展之生父」，此有該
      局九十一年三月十八日之調科肆字第０九一０００六七一三０號鑑定通知書一
      份附卷可稽。是被告乙○○應非原告與被告甲○○所生之子。又被告乙○○於
      九十年二月五日出生，原告於九十一年一月二十三日即子女出生之日起一年內
      提起本訴，洵屬有據，應予准許。
四、據上論結：原告之訴為有理由，依民事訴訟法第七十八條、第八十五條第一項前
    段，判決如主文。
中      華      民      國    九十一      年      五      月    十六    日
                                        臺灣板橋地方法院家事法庭
~B法      官  許麗華
右正本證明與原本無異。
如對本判決上訴，須於判決送達後二十日內向本院提出上訴狀。
中      華      民      國    九十一      年      五      月    十六    日
~B法院書記官  吳自成
